臺灣新北地方法院三重簡易庭民事判決
110年度重簡字第2138號
原      告  羅時城  
訴訟代理人  施嘉鎮律師
被      告  李學傳  
訴訟代理人  李貞慧  
上列當事人間請求返還押租金事件，本院於民國111年3月17日言
詞辯論終結，判決如下：
　　主　    文
一、被告應給付原告新臺幣（下同）77,123元，及自民國110 年
    10月16日起至清償日止，按年息5％計算之利息。
二、原告其餘之訴駁回。
三、訴訟費用由被告負擔39％，餘由原告負擔。
四、本判決第1項得假執行。但被告如以77,123元為原告預供擔
    保，得免為假執行。
    事實及理由
一、原告主張：
　㈠原告向被告承租門牌號碼「新北市○○區○○路000○0號」不動產
    （下稱系爭不動產），原告並依系爭租約第5條於訂約時，
    交付被告20萬元作為押租保證金。系爭租約原至112年4月9
    日，惟因系爭不動產位於塭子圳重劃區內，系爭不動產必須
    拆除，故兩造協議終止租約，原告並已於110年6月11日完成
    搬移清空，詎料被告竟藉故不返還前揭押租保證金。為此，
    爰依租賃契約之法律關係提起本件訴訟。
　㈡對被告答辯之陳述：對於水電費26,660元整無意見。兩造並
    未達成協議。否認96,217元為押金之返還，該款項係被告領
    取補償金當時承諾補貼原告之款項。
　㈢聲明：被告應給付原告20萬元，及自起訴狀繕本送達翌日起
    至清償日止按年息5％計算之利息。
二、被告則以：
  ㈠被告有口頭告知承租人如果政府要拆遷要配合。當時補償金
    部分補償給地主，部分補償給承租戶。當時是先補償給地主
    ，原告配偶去向新北市政府異議，導致被告的補償金延遲領
    到，原告配偶後來跟我道歉說她搞錯了，且他們公司的補償
    金後來也領到了。被告訴訟代理人當時有跟原告配偶說，他
    們導致我們延遲領到補償金，要補償利息給我們，原告方也
    沒有提出異議。我們補償金是567萬多，當初我說一個月的
    利息要拿五萬六，我是用年息百分之五下去算的，我們總共
    晚了105天領到補償金。
  ㈡另外還有最後一筆水電費26,660元整。慢還押金的部分我也
    有補償利息給原告，也是用年息百分之五計算。我答應要還
    96,217元整的押金，96,217元也於110年11月25日匯入原告
    公司帳戶。這些計算方式跟匯款的證明我都有LINE給原告配
    偶。因為我們收到房租也是收到以原告配偶黃淑琴擔任法定
    代理人的星龍鋼鐵有限公司（下稱星龍公司）的支票，所以
    我也是匯款到星龍公司的帳戶等語置辯。
  ㈢聲明：請求駁回原告之訴。
三、不爭執之事實：
  ㈠兩造間曾簽訂房屋租賃契約，約定租用坐落於新北市○○○○路0
    00○0號的系爭不動產，原告於訂約時，並交予被告20萬元作
    為押租保證金。
  ㈡被告於110年11月25日曾匯款96,217元予星龍公司，有系爭租
    約、郵政跨行匯款申請書等件在卷可憑。
  ㈢兩造合意於110年5月底終止系爭租約，原告並已於110年6月1
    1日搬遷，將系爭不動產返還被告，惟尚有最後一筆水電費2
    6,660元未繳，亦為兩造所不爭執。
四、本件原告請求被告返還押租金20萬元，被告辯稱因先前領取
    補償金受原告異議阻礙，而遲延領取到補償金，就該遲延領
    取的期間，有跟原告配偶即星龍公司法定代理人黃淑琴達成
    協議，黃淑琴同意以年息5％計算補償金之遲延利息，而應返
    還之押金，經與原告應給付之補償金遲延利息、未繳電費等
    相抵扣後，金額為96,217元，被告也已將96,217元匯款予星
    龍公司，故被告業已返還押租金予原告等語置辯，是本件爭
    點厥為：㈠兩造間是否有達成原告應給付被告補償金遲延利
    息之約定？㈡被告應返還原告之押租金數額為若干？
五、本院之判斷：
　㈠兩造間是否有達成原告應給付被告補償金遲延利息之約定？
　⒈被告辯稱兩造有協議被告應給付補償金遲延利息，並自押金
    中扣除等云云，業據提出手寫計算式、匯款申請書、新北市
    政府函文、新北市新泰塭仔圳市地重劃案建築改良物公告複
    查會勘紀錄、被告訴訟代理人李貞慧與星龍公司法定代理人
    黃淑琴間之通訊軟體LINE對話紀錄截圖（本院卷第63至79、
    99至167頁）。
　⒉經查，依被告提出之新北市新泰塭仔圳市地重劃案建築改良
    物公告複查會勘紀錄（會勘時間：110年1月14日）說明欄記
    載：「一、星龍鋼鐵有限公司（黃淑琴）就本市新、泰塭仔
    圳市地重劃案（第一區工程）建築改良物救濟金清冊（建濟
    1133）門牌坐落新北市○○區○○路000○0號提出異議。二、業
    主姓名李學傳未到場。」等語（本院卷第73頁），應堪認系
    爭不動產係星龍公司占有使用。又依被告訴訟代理人李貞慧
    與星龍公司法定代理人黃淑琴間之通訊軟體LINE對話紀錄截
    圖內容略以：「［109年12月9日］李貞慧：黃s還未收到電費
    喔，麻煩您匯款。...黃淑琴：我明天進公司再匯喔！」、
    「［110年2月1日］黃淑琴：李小姐，麻煩你把12月份的電費
    單傳給我好嗎？」、「［110年2月22日］李貞慧：水電費明細
    已傳真了，再麻煩您匯款...另外一事，關於房租，因為您
    提出異議造成我們無法如期領補償金，過年期間我家姐妹回
    來，我爸要我轉達您房租請您繼續付款至您們搬遷為止。我
    有幫你爭取和我爸溝通，所以自3月初起租金就以6萬元收取
    。以上」、「黃淑琴：有關電費計算，麻煩你依照電費單的
    日期，方便次月計算可以嗎？...39737元已匯入請查收。」
    、「［110年3月3日］黃淑琴：李小姐妳好，最近因忙著找廠
    房較少到銀行，有關房租，就麻煩從押金扣款吧！」、「黃
    淑琴：...請問一下妳要我現在是付多少租金？」、「李貞
    慧：租金60000＋電費21500＝81500。請匯入郵局。」、「［11
    0年5月11日］黃淑琴：房租早上已匯入請查收」、「［110年6
    月10日］黃淑琴：李小姐妳好，廠房已整理完畢，妳何時會
    回來，我把鑰匙交給你。李貞慧：請給我帳號，謝謝您。黃
    淑琴：【圖片-星龍公司第一商業銀行帳號】...黃淑琴：【
    圖片-電錶】這是今天早上的電錶度數。」、「［110年7月15
    日］黃淑琴：李小姐妳好，押金可否麻煩先匯給我，因為7/2
    0現金不夠，麻煩妳謝謝。」等語（本院卷第99、101、121
    至125、129、131、139至151頁），足認處理租用系爭不動
    產之租金、押租保證金、水電費之相關事宜，實際上均係由
    原告配偶即星龍公司之法定代理人黃淑琴負責。
　⒊惟查，依被告提出之通訊軟體LINE對話紀錄截圖內容，自110
    年7月15日後僅有李貞慧貼出電費繳費單、手寫計算式、存
    摺內頁、匯款申請書等圖片（本院卷第153至163頁），並未
    見黃淑琴有何回應，故難僅以黃淑琴沉默不為回應，據認其
    有同意依照被告提出之手寫計算式，計算被告應返還之押租
    金，或同意押租金得扣除補償金遲延利息之意。被告復未能
    舉證證明原告確有同意給付補償金遲延利息，自難遽為其有
    利之認定。
　㈡被告應返還原告之押租金數額為若干？
  ⒈按押租金之主要目的在於擔保承租人履行租賃債務，故租賃
    關係消滅後，承租人如有欠租或其他債務不履行時，其所交
    付之押租金，發生當然抵充之效力。而於抵充後，猶有餘額
    ，始生返還押租金之問題（最高法院87年度台上字第1631號
    判決意旨參照）。原告固不爭執租用系爭不動產，尚有最後
    一期之水電費26,660元尚未繳納，則此部分即應與押租金抵
    充。
  ⒉次查，本件系爭租約雖為原告與被告簽訂，惟原告租用系爭
    不動產，係為供其為實際負責人、其配偶黃淑琴為法定代理
    人之星龍公司作為廠房使用，系爭不動產之租金、水電費等
    給付事宜，亦均係由黃淑琴與被告之女李貞慧溝通協調，足
    認有關系爭不動產之租金給付、押租金之處分，原告有授權
    予黃淑琴處理之權限。
  ⒊又原告雖主張被告於110年11月25日匯款96,217元予星龍公司
    係被告領取補償金當時承諾補貼原告之款項云云，然原告就
    此並未提出任何舉證以實其說，亦難遽採。另觀之被告依其
    計算式，計算出96,217元金額之基礎，係以系爭租約之押金
    20萬元，扣除原本被告主張應扣除之金額所得（本院卷第63
    頁），由此堪認96,217元確係為被告應返還之押租金之一部
    ，況被告係依黃淑琴之指示，將款項匯入星龍公司第一商業
    銀行帳戶中（本院卷第147頁），是被告辯稱已返還96,217
    元之押租金予原告，洵屬有據，前開96,217元款項既經被告
    返還，則亦應予以扣除。
　⒋從而，被告應返還原告之押租金數額為77,123元（計算式：2
    0萬元－26,660元－96,217元＝77,123元）
六、從而，原告依租賃契約之法律關係，請求被告給付77,123元
    及自起訴狀繕本送達翌日即110年10月16日起（本院卷第17
    頁）至清償日止，按年息5％計算之利息，為有理由，應予准
    許；逾此範圍之請求，則無理由，應予駁回。
七、本判決係就民事訴訟法第427條規定適用簡易程序所為被告
    敗訴之判決，依同法第436條第2項準用第389條第1項第3款
    規定，應依職權宣告假執行。原告所為宣告假執行之聲請，
    僅在促使法院為此職權之行使，本院自不受其拘束，仍應逕
    依職權宣告假執行，惟此部分聲請既已依職權宣告，無再命
    原告提供擔保之必要，不另為准駁之諭知。並依同法第392
    條第2項規定，依職權宣告被告如預供擔保後，得免為假執
    行。
八、本件事證已臻明確，兩造其餘攻擊防禦方法及所提證據，核
    與判決結果無影響，爰不一一論述。
九、訴訟費用負擔之依據：民事訴訟法第79條。　
中　　華　　民　　國　　111 　年　　4 　　月　　11　　日
                  三重簡易庭  法  官  王凱俐
以上正本係照原本作成。
如不服本判決，應於送達後20日內，向本院提出上訴狀並表明上
訴理由，如於本判決宣示後送達前提起上訴者，應於判決送達後
20日內補提上訴理由書（須附繕本）。
如委任律師提起上訴者，應一併繳納上訴審裁判費。
中　　華　　民　　國　　111 　年　　4 　　月　　11　　日
                              書記官  林穎慧